【裁判字號】    89,重國,52
【裁判日期】    900329
【裁判案由】    國家賠償
【裁判全文】
臺灣臺北地方法院民事裁定  八十九年度重國字第五二號
    抗  告  人  甲○○
    法定代理人  黃藍秀金
    代  理  人  黃典隆
    相  對  人  中華民國
    法定代理人  陳水扁
    相  對  人  台北縣政府
    法定代理人  蘇貞昌
    相  對  人  內政部
    法定代理人  張博雅
    相  對  人  台灣省政府
    法定代理人  張博雅
    相  對  人  行政法院（現為最高行政法院）
                            設：台北市○○○路○段一二六巷一號
    法定代理人  鍾曜唐      住.
右抗告人因與相對人間請求國家賠償事件，對於中華民國八十九年十一月二十一日本
院八十九年度重國字第五二號裁定提出抗告，本院裁定如左：
    主      文
抗告駁回。
抗告程序費用由原告負擔。
    理      由
一、抗告意旨略以：原裁定認抗告人與相對人間請求國家賠償事件，抗告人應補繳新
    台幣（下同）九十六萬元之裁判費，惟依抗告人之起訴狀，應係抗告人與相對人
    間請求確認債權不存在與損害賠償事件，是原裁定違背民法第一百四十八條，無
    誠信，依據該條第二項之規定，足認原裁定係本院詐騙抗告人之裁定，亦非民事
    訴訟法第四百八十三條關於抗告人與相對人間有請求國家賠償之訴之訴訟程序進
    行中法院所為之裁定，爰提起本件抗告，請求廢棄本院上開裁定云云。
二、按訴訟程序進行中所為之裁定，除別有規定外，不得抗告，民事訴訟法第四百八
    十三條定有明文；又提起抗告係對於不得抗告之裁定而抗告者，原法院應駁回之
    ，復為同法第四百九十條第二項所明定。查抗告人與相對人間因本院八十九年度
    重國字第五二號事件涉訟，依抗告人起訴狀所載，其係依消費者保護法第五十一
    條、民事訴訟費用法第十八條、民法第一百八十四條國家機關故意不依民事訴訟
    法第二百四十七條、第二百七十七條、第四百五十一條、老人福利法第二十五條
    第一項、違章建築處理辦法第七條第二項、民法第七百六十五條、民法第一百八
    十四條、國家賠償法第二條第一項所規定審判，而妨害抗告人訴訟為由，訴請判
    決台灣高等法院八十九年度抗字第二二九一號裁定及最高法院八十九年度台抗字
    第五四八號裁定，違背民法第七十一條強制禁止規定、第七十二條公共秩序規定
    、第七十三條法定方式規定而無效，訴訟費用合計一百三十元不成立，並訴請相
    對人連帶賠償抗告人九千六百萬元及利息，有該民事起訴狀附卷可稽，姑不論本
    件訴訟是否確為抗告人所謂請求確認債權不存在及損害賠償事件，本院前開裁定
    命相對人應就八十九年度重國字第五二號事件補繳裁判費九十六萬元一事之意旨
    已甚為明確，該裁定乃本院八十九年度重國字第五二號事件訴訟進行中所為之裁
    定，洵屬無疑，是抗告人提起本件抗告顯違反民事訴訟法第四百八十三條規定，
    其抗告於法不合，應予駁回。
三、依民事訴訟法第四百九十條第二項、第九十五條、第七十八條，裁定如主文。
中      華      民      國    九十      年      三      月    二十九    日
                        民事第四庭  審判長  法      官  謝明珠
                                            法      官  洪于智
                                            法      官  孫曉青
右為正本係照原本作成
如不服本裁定應於送達後十日內向本院提出抗告狀
中      華      民      國    九十      年      三      月    二十九    日
                                            法院書記官  袁以明


司法院資訊處製作；財團法人民間司法改革基金會備份。
